臺灣新竹地方法院刑事判決　　　　　　　　　　　　　九十三年度易字第六三○號
　　公　訴　人　臺灣新竹地方法院檢察署檢察官
　　被　　　告　甲○○　男　三.
右列被告因違反毒品危害防制條例案件，經檢察官提起公訴（九十三年度毒偵字第九
一七號），及移送併案審理（九十三年度毒偵字第一二四五號），本院依簡式審判程
序判決如左：
    主  文
甲○○連續施用第二級毒品，累犯，處有期徒刑捌月。
扣案之安非他命殘渣袋壹個沒收銷燬之。扣案之吸食器壹組沒收之。
    事  實
一、甲○○前曾於民國九十三年間因犯竊盜罪，經本院竹北簡易庭於九十三年二月二
    十六日以九十三年度竹北簡字第四四號刑事簡易判決判處有期徒刑四月，於九十
    三年三月二十九日確定，並於九十三年五月二十七日易科罰金執行完畢。又其前
    曾於八十七年間因施用第二級毒品安非他命案件，經臺灣桃園地方法院檢察署檢
    察官聲請，而經臺灣桃園地方法院於八十七年七月五日以八十七年度毒聲字第七
    二五號裁定送勒戒處所觀察、勒戒，旋因觀察、勒戒後，因認無繼續施用毒品傾
    向，由臺灣桃園地方法院檢察署檢察官於八十七年七月二十八日以八十七年度偵
    字第九八六三號為不起訴處分確定。其又於九十一年間因施用第二級毒品安非他
    命案件，經臺灣新竹地方法院檢察署檢察官聲請，而經本院於九十一年九月二十
    日以九十一年度毒聲字第九一八號裁定送勒戒處所觀察、勒戒，旋因觀察、勒戒
    後，因認無繼續施用毒品傾向，由臺灣新竹地方法院檢察署檢察官於九十一年十
    一月二十九日以九十一年度毒偵字第七一一號為不起訴處分確定。其再因自九十
    二年十二月初某日起至九十三年一月十五日凌晨二時許止，連續施用第二級毒品
    安非他命，而經臺灣新竹地方法院檢察署檢察官起訴，經本院新竹簡易庭於九十
    三年五月二十八日以九十三年度竹簡字第三九八號刑事簡易判決判處有期徒刑五
    月，於九十三年八月十日因撤回上訴因而確定。
二、惟甲○○猶不知悔改，於前開觀察、勒戒處分執行完畢後五年內，以及前述連續
    施用第二級毒品安非他命案件判決後，復另行起意，並基於施用第二級毒品安非
    他命之概括犯意，自九十三年七月底某日起至九十三年八月十三日某時止，在其
    位於新竹縣竹東鎮○○路一百六十三巷八號之居處，以將安非他命置放玻璃球中
    用火燒烤，讓其溶化起煙霧，再以吸食器吸食所產生之煙霧之方式，連續施用第
    二級毒品安非他命多次。嗣分別（一）於九十三年八月五日十五時三十分許，為
    警在其位於上址之居處扣得第一級毒品海洛因一包，因而採集其尿液送驗結果呈
    甲基安非他命陽性反應因而查獲。（二）又其於九十三年八月十四日十八時許，
    在新竹縣芎林鄉○○村○鄰○○道路上，因涉嫌竊取他人農具為警逮捕（所涉竊
    盜部分，另經臺灣新竹地方法院檢察署檢察官偵查中），並於同日二十時三十分
    許，在其位於上址之居處扣得安非他命殘渣袋一個及吸食器一組等物因而查獲。
三、案經新竹縣警察局竹東分局報請臺灣新竹地方法院檢察署檢察官偵查起訴，及新
    竹縣警察局竹東分局報請臺灣新竹地方法院檢察署檢察官移送併案審理。
    理  由
一、本件被告甲○○所犯為毒品危害防制條例第十條第二項之施用第二級毒品罪，非
    死刑、無期徒刑、最輕本刑為三年以上有期徒刑之罪，或高等法院管轄第一審之
    案件，被告於本院準備程序進行中，就被訴事實為有罪之陳述，經本院合議庭認
    合於新修正刑事訴訟法第二百七十三條之一第一項之規定，裁定進行簡式審判程
    序，合先敘明。
二、訊據被告甲○○對於右揭時地，以如事實欄所述方式，連續施用第二級毒品安非
    他命等情坦承不諱（見本院卷第二二頁背面、二八頁背面），且被告於上揭時地
    為警查獲後所採集之尿液經送驗結果，均確呈甲基安非他命陽性反應等情，有姓
    名代號對照表二份及昭信科技顧問股份有限公司於九十三年九月二十日所出具之
    濫用藥物陽性檢體檢驗報告二份附卷足稽（見九十三年度毒偵字第九一七號卷第
    四○、四一頁、九十三年度毒偵字第一二四五號卷第十三、十四頁），並有現場
    查獲照片二幀在卷足參（見九十三年度毒偵字第九一七號卷第十三頁），此外，
    並有安非他命殘渣袋一個及吸食器一組等物扣案足資佐證（九十三年度保管字第
    一一五九號，扣押物品清單見九十三年度毒偵字第九一七號卷第二九頁），足見
    被告所為前開自白，確與事實相符而堪採信。再者，被告前曾於八十七年間因施
    用第二級毒品安非他命案件，經臺灣桃園地方法院檢察署檢察官聲請，而經臺灣
    桃園地方法院於八十七年七月五日以八十七年度毒聲字第七二五號裁定送勒戒處
    所觀察、勒戒，旋因觀察、勒戒後，因認無繼續施用毒品傾向，由臺灣桃園地方
    法院檢察署檢察官於八十七年七月二十八日以八十七年度偵字第九八六三號為不
    起訴處分確定。其又於九十一年間因施用第二級毒品安非他命案件，經臺灣新竹
    地方法院檢察署檢察官聲請，而經本院於九十一年九月二十日以九十一年度毒聲
    字第九一八號裁定送勒戒處所觀察、勒戒，旋因觀察、勒戒後，因認無繼續施用
    毒品傾向，由臺灣新竹地方法院檢察署檢察官於九十一年十一月二十九日以九十
    一年度毒偵字第七一一號為不起訴處分確定。其再因自九十二年十二月初某日起
    至九十三年一月十五日凌晨二時許止，連續施用第二級毒品安非他命，而經臺灣
    新竹地方法院檢察署檢察官起訴，經本院新竹簡易庭於九十三年五月二十八日以
    九十三年度竹簡字第三九八號刑事簡易判決判處有期徒刑五月，於九十三年八月
    十日因撤回上訴因而確定等情，亦有臺灣新竹地方法院檢察署刑案資料查註紀錄
    表、全國施用毒品案件紀錄表、受觀察勒戒人毒品及前科紀錄簡列表、臺灣新竹
    地方法院檢察署檢察官九十一年度毒偵字第七一一號不起訴處分書、本院九十三
    年度竹簡字第三九八號刑事簡易判決及臺灣高等法院被告全國前案紀錄表各一份
    等在卷足憑（見九十三年度毒偵字第九一七號卷第二一、二三、二六、二七、三
    二至三四頁、本院卷第四、五、八至十頁）。綜上所述，本案事證已臻明確，被
    告於前案觀察、勒戒處分執行完畢五年內再犯連續施用第二級毒品安非他命之犯
    行洵堪認定，應予依法論科。
三、按安非他命屬毒品危害防制條例第二條第二項第二款所列之第二級毒品，核被告
    甲○○所為，係犯毒品危害防制條例第十條第二項之施用第二級毒品罪。至其持
    有第二級毒品安非他命後，進而施用，其持有第二級毒品之低度行為，應為施用
    之高度行為所吸收，爰不另論其持有第二級毒品罪。又被告所為先後多次施用第
    二級毒品安非他命犯行，時間緊接，方法相同，犯罪構成要件相同，顯係基於概
    括犯意而為，為連續犯，爰依刑法第五十六條連續犯之規定，以一施用第二級毒
    品罪處斷，並加重其刑。又被告前曾於九十三年間因犯竊盜罪，經本院竹北簡易
    庭於九十三年二月二十六日以九十三年度竹北簡字第四四號刑事簡易判決判處有
    期徒刑四月，於九十三年三月二十九日確定，並於九十三年五月二十七日易科罰
    金執行完畢等情，有臺灣新竹地方法院檢察署刑案資料查註紀錄表及臺灣高等法
    院被告全國前案紀錄表各一份在卷足參（見九十三年度毒偵字第九一七號卷第二
    三、二四頁、本院卷第七、八頁），其於五年以內再犯本件有期徒刑以上之罪，
    為累犯，應依刑法第四十七條規定加重其刑，並遞加重之。爰審酌被告曾因施用
    毒品而歷經二次觀察、勒戒，且又因連續為施用第二級毒品安非他命之犯行，經
    本院新竹簡易庭判處有期徒刑五月在案，猶不知悔悟，卻另行起意，再犯本案，
    顯然自制力薄弱，及念其所為係戕害自身身心健康，施用毒品時間長短、犯罪手
    段、情節、所生危害、查獲次數為二次，被告犯後尚能坦承犯行，態度良好等一
    切情狀，量處如主文所示之刑，以資懲儆。
四、扣案之安非他命殘渣袋一個，因和第二級毒品安非他命間無法完全析離，且亦係
    供被告預備為施用第二級毒品安非他命犯行所用之物等情，業據被告供述在卷（
    見九十三年度毒偵字第九一七號卷第五頁背面、本院卷第二八頁），爰應依毒品
    危害防制條例第十八條第一項前段之規定沒收銷燬之。又扣案之吸食器一組，為
    被告所有，且亦係供被告為前開施用第二級毒品安非他命犯行時所用之物等情，
    亦據被告供述在卷（見九十三年度毒偵字第九一七號卷第五頁背面、本院卷第二
    八頁），應認係供被告為前揭犯行所用之物，爰應依刑法第三十八條第一項第二
    款之規定宣告沒收之。又被告於九十三年八月五日十五時三十分許，為警在其位
    於上址之居處所扣得之第一級毒品海洛因一包部分，因和被告所為前揭連續施用
    第二級毒品安非他命之犯行無關，爰不予宣告沒收銷燬之，附此敘明。
據上論斷，應依刑事訴訟法第二百七十三條之一第一項、第二百九十九條第一項前段
，毒品危害防制條例第十條第二項、第十八條第一項前段，刑法第十一條前段、第五
十六條、第四十七條、第三十八條第一項第二款，判決如主文。
本案經檢察官林李嘉到庭執行職務。
中　　　華　　　民　　　國　　九十三　　年　　  十二　  月　  　十　　　日
                                      臺灣新竹地方法院刑事第五庭
                                              法  官  楊惠芬
右正本證明與原本無異。
如不服本判決，應於判決送達後十日內向本院提出上訴狀( 應附繕本 )，上訴於臺灣
高等法院。
                                              書記官  汪淑菁
中　　　華　　　民　　　國　　九十三　　年　　十二    　月　　十三　　　日
附錄本案論罪科刑法條全文：
毒品危害防制條例第十條第二項：
施用第二級毒品者，處三年以下有期徒刑。
